臺灣臺中地方法院民事判決
                                      111年度中小字第3322號
原      告  陳春圓
訴訟代理人  王舜平
被      告  陳毓娟

上列當事人間請求損害賠償事件，本院於中華民國111年9月21日
言詞辯論終結，判決如下：
    主      文
被告應給付原告新台幣伍仟陸佰捌拾肆元及自民國一一一年九月
七日起至清償日止，按年息百分之五計算之利息。
原告其餘之訴駁回。
訴訟費用新台幣壹仟元由被告負擔。
本判決原告勝訴部分得假執行。
    事實及理由
一、原告主張：被告於民國111年5月15日19時12分許，騎乘車牌
    號碼（下同）267-TAM號普通重型機車，由台中市○○區○○路0
    0巷00弄0號起步往平德路方向行駛，因未注意車前狀況，致
    與由訴外人王舜平停放於平德路82巷33弄5號前路旁之原告
    所有8295-LN號自用小客車（下稱系爭車輛）發生碰撞，致
    系爭車輛毀損。被告過失撞損系爭車輛，依民法第184條第1
    項及第196條規定，自應負損害賠償責任。經送修估價修復
    費用共計新台幣（下同）1萬3846元，另支出交通代步費6,6
    00元，以上合計2萬0446元，為此爰依侵權行為之法律關係
    ，請求被告如數給付原告上開所受之損害。訴之聲明：被告
    應給付原告2萬0446元及自起訴繕本送達之翌日起至清償日
    止，按年息5%計算之利息。  
二、原告主張被告於上開時地，騎乘267-TAM號普通重型機車，
    因未注意車前狀況，與系爭車輛發生碰撞，致系爭車輛毀損
    ，經送修估價修復費用1萬3846元、支出交通代步費6,600元
    之事實，業據其提出道路交通事故當事人登記聯單、現場圖
    、初步分析研判表、估價單、租車價格資料網頁列印、車損
    照片為證，並經本院向臺中市政府警察局第五分局調取本件
    汽車交通事故道路交通事故現場圖、道路交通事故調查報告
    表、調查紀錄表、當事人登記聯單、道路交通事故補充資料
    表、現場照片及初步分析研判表查閱屬實。被告辯稱，雖有
    碰撞系爭車輛，然未造成系爭車輛任何損傷，不足為採。
三、按汽車行駛時，駕駛人應注意車前狀況及兩車併行之間隔，
    並隨時採取必要之安全措施，道路交通安全規則第94條第3
    項，定有明文。被告騎車自應注意上述道路交通安全規則，
    惟被告騎車行經本件車禍肇事地點，未注意車前狀況，以預
    防危險之發生，而依當時情形又無不能注意情事，則被告顯
    有過失已明。而系爭車輛因被告之肇事行為，致受有損害，
    亦如前述。是被告之過失侵權行為與系爭車輛受損間即有相
    當因果關係。　　
四、次按，因故意或過失，不法侵害他人之權利者，負損害賠償
    責任，民法第184條第1項前段，定有明文。又不法毀損他人
    之物者，應向被害人賠償其物因毀損所減少之價值，民法第
    196條，亦有明文。而按，物被毀損時，被害人依民法第196
    條規定請求物被毀損所減少之價額，得以必要之修復費用為
    估定之標準（最高法院77年5月17日77年度第9次民事庭會議
    決議參照）。本件被告既過失不法毀損系爭車輛，已如上述
    。是揆諸前開規定，自應負侵權行為損害賠償責任，則以修
    復金額作為賠償金額，自屬有據。又系爭車輛之零件修理既
    係以新零件更換被損之舊零件，是依上說明，自應將零件折
    舊部分予以扣除。查系爭車輛送修支出修理費合計1萬3846
    元，其中零件費用為2,754元、工資費用為2,844元、塗裝費
    用8,248元，業據原告陳明在卷，並有原告提出之估價單附
    卷可稽。而依行政院所頒「固定資產耐用年數表」及「固定
    資產折舊率表」之規定，小客車之耐用年數為5年，依定率
    遞減法每年折舊千分之369，其最後1年之折舊額，加歷年折
    舊累計額，其總和不得超過該資產成本原額之10分之9，再
    參照卷附之估價單所示，其上載明該車係於94年3月出廠(與
    原告庭呈行車執照相符)，直至111年5月15日本件事故發生
    日止，實際使用日數顯已超過5年之耐用年數，關於零件折
    舊部分應受到不得超過10分之9之限制，故應以10分之9計算
    其折舊，以此為計，原告得請求之零件修理費為275元【計
    算式：2,754×（1－9/10）＝275，元以下四捨五入，下同】，
    再加計前揭工資、烤漆費用，則被告應賠償之修理費合計為
    11,367元（計算式：275＋2,844＋8,248＝11,367）。至原告另
    請求租用車輛之代步費用損失之部分，查系爭車輛均係由原
    告訴訟代理人王舜平（註：原告之子）使用，則何來有租用
    車輛代步費用之損失可言，況原告就此亦未提出任何證據，
    以資證明。是原告此部分之請求，於法即有未合，自無理由
    。
五、再按，汽車停車時，應依下列規定：顯有妨礙其他人、車通
    行處所，不得停車；汽車停車時應依車輛順行方向緊靠道路
    邊緣，其前後輪胎外側距離緣石或路面邊緣不得逾四十公分
    。道路交通安全規則第112條第1項第9款、第2項，定有明文
    。查系爭車輛停係放於平德路82巷33弄5號前路旁時，並未
    緊靠道路邊緣，此有現場照片在卷可查（見本院卷第63至65
    頁）。且依其停放位置及現場路寬，確已妨害其他車輛行車
    動線，導致車禍風險增加，應認該違規停車行為，與本件車
    禍之發生，與有原因力。足見，原告就本件車禍之發生亦與
    有過失。按諸，損害之發生或擴大，被害人與有過失者，法
    院得減輕賠償金額（民法第217條第1項參照）。本院斟酌雙
    方之前開肇事情節，認被告應負50%之過失責任，原告則應
    負50%之過失責任，依此計算則原告得向被告請求之損害賠
    償金額應核減為5,684元（11,367元×50%＝5,684元）。
六、綜上所述，原告本於民法第184條、第196條侵權行為之法律
    關係，請求被告給付5,684元及自起訴繕本送達之翌日（即
　　111年9月7日）起至清償日止，按年息5%計算之利息，為有
    理由，應予准許，爰為判決如主文第1項所示。逾此範圍之
    請求，為無理由，應予駁回，爰為判決如主文第2項所示。
七、本件係適用小額程序事件，就原告勝訴所為被告敗訴判決部
    分，爰依職權宣告假執行，並確定其訴訟費用額為1,000元
    （即裁判費1,000元），由被告負擔。
八、本件原告之訴為一部有理由、一部無理由，依民事訴訟法第
　　79條、第436條之19第1項、第436條之20，判決如主文。
中　　華　　民　　國　　111 　年　　9 　　月　　30　　日
　　　　　　　　　　　臺灣臺中地方法院臺中簡易庭
                                  法  官  陳添喜
以上為正本係照原本作成。
如不服本判決，應於送達後20日內，以判決違背法令為理由，向
本院提出上訴狀並表明上訴理由（上訴理由應表明一、原判決所
違背之法令及其具體內容；二、依訴訟資料可認為原判決有違背
法令之具體事實），如於本判決宣示後送達前提起上訴者，應於
判決送達後20日內補提上訴理由書（須附繕本）。
中　　華　　民　　國　　111 　年　　9 　　月　　30　　日
                                  書記官　黃舜民